# 投资项目

提问人：15821941584 时间：2019-12-12 08:05:10
陈版你好，我想请教一个问题：一个摄影棚搭建项目主导方 A 公司已经投入 1500 万造了一个大型摄影棚，然后找了几个合作方一起合作共同承担成本和收益，其中 B 公司占比 40%，B 公司已经按照合同付款给了 A 公司，合作期限是 2018 年 8 月至 2024 年 9 月，目前这个项目还没有清算，总成本没有经过审计，目前也不清楚有多少成本各自需要承担多少，总收入也没有结算，现在主导方 A 公司提出来停止合作，按照合作备忘录，主导方是要退还合同期扣除使用期剩余对应时间的投资款的，但是终止协议还没有签订，目前 B 公司将这笔项目投资款挂在在建工程，这个挂在建工程合适吗？还是需要挂其他应收款？

回答人：chenyiwei
对 B公司，属于项目投资，一般可以作为其他非流动资产处理。从 A分回的款项首先冲减该项资产的账面价值，将资产账面价值冲减为零后继续收到的款项确认为投资收益。每期末应结合项目效益情况对尚未回收的资产成本进行减值测试。